臺灣桃園地方法院刑事判決　　　　　　　 94年度簡字第181號
公　訴　人　臺灣桃園地方法院檢察署檢察官
被　　　告　甲○○
上被告因違反公職人員選舉罷免法案件，經檢察官提起公訴（起
訴案號：九十三年度選偵字第十二號），經被告自白犯罪，本院
認宜以簡易判決處刑，逕以簡易判決如下：
    主      文
甲○○有投票權之人，收受賄賂，而許以其投票權為一定之行使
，處有期徒刑貳月，如易科罰金以佰元折算壹日，褫奪公權壹
年，緩刑貳年。所收受之賄賂新台幣貳仟元沒收之，如全部或一
部不能沒收時追徵其價額。
    事實及理由
一、本件犯罪事實如下：緣吳益萬（由本院另以九十四年選訴字
    第三號案件審結）係第十四屆桃園縣縣議員（現任為第十五
    屆），其為使第六屆立法委員選舉桃園縣選區之候選人邱創
    良（另經檢察官為不起訴處分），能順利當選，竟基於對有
    投票權之人交付賄賂，而約其為投票予邱創良之一定行使之
    概括犯意，以每票新臺幣（下同）五百元之代價，向籍設桃
    園縣對本屆立法委員選舉有投票權之不特定選民進行賄選，
    吳益萬先於同年月一日晚上六時二十分、三十分間，至桃園
    縣中壢市幸福新村一八六號陳進財（由本院另以九十四年選
    訴字第三號案件審結）之住處，交付二萬元之現金予陳進財
    ，請求陳進財負責以每票五百元賄賂有投票權人投票予邱創
    良，陳進財於收受吳益萬所交付之賄款後，與吳益萬共同基
    於概括之犯意聯絡與行為分擔，推由陳進財持吳益萬所交付
    之現金賄款，於同月八日晚間七、八時許，前往桃園縣中壢
    市幸福新村一六一號甲○○住處，交付二千元之賄賂予甲○
    ○，約其戶內有投票權之四人，於上開投票日行使投票權時
    ，為投票予邱創良之一定行使，而甲○○於收受二千元後，
    亦許以陳進財於上開投票日行使投票權時，為投票予邱創良
    之一定行使。嗣經秘密證人Ｂ１向臺灣桃園地方法院檢察署
    對陳進財提出檢舉後，由臺灣桃園地方法院檢察署檢察官指
    揮桃園縣政府警察局中壢分局員警於九十三年十二月九日晚
    間八時四十五分許在陳進財上開住處拘提陳進財，並由陳進
    財主動交出其預備行賄用之賄款一萬元，始偵悉上情。案經
    臺灣桃園地方法院檢察署檢察官指揮法務部調查局桃園調查
    站及桃園縣政府警察局中壢分局偵查後報請臺灣桃園地方法
    院檢察署檢察官偵查起訴。
二、按檢察官依通常程序起訴之案件，經法院訊問，被告自白犯
    罪，認為宜以簡易判決處刑者，得不經通常審判程序，逕以
    簡易判決處刑，刑事訴訟法第四百四十九條第二項定有明文
    。查本件被告甲○○於本院訊問後就檢察官起訴之犯罪事實
    自白不諱，本院認宜以簡易判決處刑，爰依首揭規定，不經
    通常審判程序，逕以簡易判決處刑，合先敘明。
三、本院訊據被告甲○○坦承上情不諱，核與同案被告陳進財之
    供詞相符，亦有在陳進財住處搜得供預備賄選所用一萬元扣
    案可稽，是被告甲○○之上開任意性自白核與事實相符，其
    犯行明確應堪認定。
四、核被告甲○○所為，係犯刑法第一百四十三條第一項之投票
    受賄罪。又被告甲○○於本院審判中自白，爰依公職人員選
    舉罷免法第九十七條之二第一項後段之規定，減輕其刑。爰
    審酌被告之素行尚佳，其犯行尚輕，犯後坦承犯行，深表悔
    悟等一切情狀，量處如主文所示之刑，並諭知易科罰金之折
    算標準，並依公職人員選舉罷免法第九十八條第三項、刑法
    第三十七條第二項之規定，宣告褫奪公權一年，以資懲儆。
    又被告前未曾受有期徒刑以上刑之宣告，有台灣高等法院被
    告全國前案紀錄表在卷可憑，本件因一時失慮，偶罹刑典，
    事後已坦承犯行，深具悔意，經此刑之宣告後，應知警惕而
    無再犯之虞，本院因認暫不執行其刑為當，予以宣告緩刑二
    年，用啟自新。至被告甲○○收受陳進財交付之賄款二千元
    ，為被告供承不諱，雖未扣案，然應依刑法第一百四十三條
    第二項宣告沒收，如全部或一部不能沒收時並追徵其價額。
五、本件係依被告甲○○於本院訊問中自白並表明願受緩刑之宣
    告，檢察官同意後以被告之表示為基礎，向本院請求為緩刑
    之宣告，是依刑事訴訟法第四百五十五條之一第二項規定，
    當事人均不得上訴。
據上論斷，應依刑事訴訟法第四百四十九條第二項、第四百五十
條第一項，公職人員選舉罷免法第九十七條之二第一項後段、第
九十八條第三項，刑法第十一條前段、第一百四十三條第一項、
第二項、第三十七條第二項、第四十一條第一項前段、第七十四
條第一款，罰金罰鍰提高標準條例第一條前段、第二條，逕以簡
易判決處刑如主文所示。
中　　華　　民　　國　九十四　年　　十　月　　十九　　日
 　　　　　　　　刑事第一庭   法　官    楊晴翔
以上正本證明與原本無異。
                              書記官    劉晨輝
中　　華　　民　　國　九十四　年　　十　月　二十六　　日
附錄論罪科刑之法條：
中華民國刑法第143條
有投票權之人，要求、期約或收受賄賂或其他不正當利益，而許
以不行使其投票權或為一定之行使者，處三年以下有期徒刑，得
併科五千元以下罰金。
犯前項之罪者，所收受之賄賂沒收之。如全部或一部不能沒收時
，追徵其價額。
公職人員選舉罷免法第98條
犯本章之罪，其他法律有較重處罰之規定者，從其規定。
辦理選舉、罷免事務人員，假借職務上之權力、機會、或方法，
以故意犯本章之罪者，加重其刑至二分之一。
犯本章之罪或刑法分則第6 章之妨害投票罪，宣告有期徒刑以上
之刑者，並宣告褫奪公權。
